fr: Type de moteur du véhicule: Voiture; SUV; Camion; Van; Autre
pt-BR: Tipo de veículo motorizado: Carro; SUV; Caminhão; Van; Outro
en: Motor vehicle type: Car; SUV; Truck; Van; Other
el: Τύπος μηχανοκίνητου οχήματος: Αυτοκίνητο; SUV; Φορτηγό; Βαν; Άλλο
ro-RO: Tipul autovehiculului: Autovehicul; SUV; Camion; Furgonetă; Altele
tr: Motorlu Taşıt Türü: Araba; SUV; Kamyon; Kamyonet; Diğer
lt-LT: Motorinės transporto priemonės tipas: Automobilis; SUV; Sunkvežimis; Furgonas; Kita
hu: Jármű típusa: Autó; SUV; Teherautó; Kisteherautó; Egyéb
es: Tipo de vehículo motorizado: Auto; SUV; Camión; Furgoneta; Otros
it: Tipo di veicolo a motore: Automobile; SUV; Camion; Van; Altro
ru: Тип автотранспортного средства: Автомобиль; Универсал; Грузовик; Фургон; Другой
zh-CN: 机动车类型: 汽车; SUV; 卡车; 货车; 其他
th: ประเภทยานยนต์: รถยนต์; SUV; รถบรรทุก; รถตู้; อื่นๆ
nb: Motorkjøretøystype: Bil; SUV; Lastebil; Varebil; Annet
sk-SK: Typ motorového vozidla: Auto; SUV; Nákladné auto; Dodávka; Iné
bg-BG: Тип моторно превозно средство: Автомобил; SUV; Камион; Ван; Други
hr-HR: Vrsta motornog vozila: Automobil; SUV; Kamion; Kombi; Ostalo
sv: Typ av motorfordon: Bil; SUV; Lastbil; Skåpbil; Övrigt
sl-SI: Vrsta motornega vozila: Avtomobilska; SUV; Tovornjak; Kombi; Drugo
vi: Loại xe cơ giới: Ô tô; SUV; Xe tải; Xe van; Khác
cs: Typ motorového vozidla: Automobil; SUV; Nákladní vozidlo; Dodávka; Jiné
ko: 모터 구동 차종: 자동차; SUV; 트럭; 밴; 기타
pt-PT: Tipo de veículo motorizado: Carro; SUV; Camião; Carrinha; Outro
ja: 自動車の種類: 車; SUV; トラック; バン; その他
fi: Moottoriajoneuvotyyppi: Auto; SUV; Lava-auto; Pakettiauto; Muu
nl: Motorvoertuigtype: Auto; SUV; Vrachtauto; Busje; Andere
da: Motorkøretøjstype: Bil; SUV; Lastbil; Varevogn; Andet
de: Kfz-Typ: Pkw; SUV; LKW; Van; Sonstiges
pl: Typ pojazdu silnikowego: Samochód; SUV; Ciężarówka; Van; Inne
zh-TW: 機動車輛類型: 車; SUV; 卡車; 貨車; 其他